# 请教陈版主：关于上市公司采矿权摊销

提问人：wsheaven 时间：2022-06-13 16:25:32
请教陈版主：关于上市公司采矿权摊销
某上市公司收购某矿山，矿山分A区块和B区块，A区块和B区块共用一张采矿证，但属于不同区域，且品位不同，A区块和B区块收购价款是分开的。由于A区块与B区块相邻，收购完成后上市公司计划将A区块与B区块打通进行统一开采，A区块开发需要用到B区块的基础设备、水电等。关于后续采矿权摊销，存在以下两种观点：
1.B区块没有采矿证，不能单独开发，且A区块和B区块共用一张采矿证，公司采矿权摊销以A区块资源量+B区块资源量为分摊总量，需将A区块与B区块合在一块摊销；
2.B区块后续还需一段时间建设才能开采，A区块、B区块分阶段开采；A区块、B区块虽共用一张采矿证，但A区块与B区块品位存在差异。A区块与B区块经济利益流入可能彼此独立，公司采矿权摊销应当将A区块与B区块单独进行摊销，即A区块开采时先进行摊销，B区块满足开采条件再进行摊销。
以上两种观点哪种正确，盼陈老师回复，非常感谢！

回答人：chenyiwei
参照《企业会计准则第 27 号——石油天然气开采》及其应用指南和讲解，“矿区”是此类会计处理的基本单元。根据该准则讲解：
石油天然气开采(以下简称“油气开采”)的会计核算是以矿区为基础的。矿区是指企业开展油气开采活动所处的区域，具有相同的油藏地质构造或储层条件，以及独立的压力系统和独立的集输系统，可作为独立的开发单元。矿区是计提折耗、进行减值测试等活动的成本中心，是石油天然气会计中的重要概念。矿区的划分应遵循以下原则:(1)一个油气藏可作为一个矿区；(2)若干相邻且地质构造或储层条件相同或相近的油气藏可作为一个矿区；(3)一个独立集输计量系统为一个矿区；(4)一个大的油气藏分为几个独立集输系统并分别计量的，可以分为几个矿区；(5)采用重大、新型采油技术并工业化推广的区域可作为一个矿区；(6)一般而言，划分矿区应优先考虑国家的不同，在同一地理区域内不得将分属不同国家的作业区划分在同一个矿区或矿区组内。
因此，就主帖案例，应注意判断A、B两个区块是否构成独立矿区。就主帖信息，可能最初A作为独立矿区，后续B在建设完成后，可能构成独立矿区，也可能与A合并为一个矿区。

提问人：Alisa_wang 时间：2022-07-12 18:18:58
陈老师，借款购买采矿权，在商业开采之前，借款费用是否可以资本化？

回答人：chenyiwei
不可以。参考：《中审众环研究 2020 》之“问题1-2-17（用借款收购采矿权，在该矿达到商业开采之前的利息是否可以资本化）”。

提问人：Alisa_wang 时间：2022-07-25 13:34:07
陈老师，如果采矿权取得权证是达到预定可使用状态的话，在取得证书前支付的利息是否可以资本化？

回答人：chenyiwei
这个过程一般很短，不是需要很长时间购建才能达到预定可使用状态，因此不属于符合资本化条件的资产。